Inventaris van het archief van de Vereniging voor Volkshogeschoolwerk, (1931) 1968-1990
Nationaal Archief, Den Haag
Vereniging voor Volkshogeschoolwerk
Vereniging Volkshogeschoolwerk
1931-1990
merendeel 1968-1990
I47
6.24 meter; 218 inventarisnummers.
Normale geschreven, getypte en gedrukte documenten, geen bijzondere handschriften.
Nationaal Archief, Den Haag
Het archief bevat de verslagen van velerlei vergaderingen, de jaarverslagen en de statuten. Naast deze stukken algemene aard bevat het archief stukken van bijzondere aard waaronder archivalia inzake de oprichting, reglementen, jubilea en legaten, beleid en planning, de bezittingen, de herstructurering van het internaatsvormingswerk, de ingestelde commissies, werkgroepen en de uitgevoerde projecten. Verder zijn er bescheiden m.b.t. personeelsaangelegenheden, gehouden studiedagen en georganiseerde cursussen, alsmede de accountantsrapporten van de vereniging. Tot slot zijn er jaarverslagen en accountantsrapporten van de volkshogescholen in het land opgenomen in het archief evenals allerlei achtergronddocumentatie over het fenomeen volkshogeschool.
Archiefvorming
Geschiedenis van het archiefbeheer
Het archief van de Vereniging voor volkshogeschoolwerk te Amersfoort is in maart 1986 in bewaring gegeven bij het rijksarchief in Utrecht.
De verwerving van het archief
Inbewaringgeving van een particulier archief, niet in eigendom verkregen
Inhoud en structuur van het archief
14.05
Aanwijzingen voor de gebruiker
Openbaarheidsbeperkingen
Volledig openbaar.
Materiële beperkingen
Aanvraaginstructie
Openbare archiefstukken kunnen online worden aangevraagd en gereserveerd. U kunt dit ook via de terminals in de studiezaal van het Nationaal Archief doen. Om te kunnen reserveren dient u de volgende stappen te volgen:
U maakt een profiel aan op www.gahetna.nl, en logt vervolgens in
Via de archiefinventaris (alleen de beschrijvingen met rode nummers) selecteert u het gewenste archiefstuk door op de knop 'Reserveren' te klikken
In het volgende scherm geeft u aan op welke dag u het archiefstuk wilt inzien
Indien u zich bevindt in de studiezaal en een tafelnummer heeft ontvangen kunt u dit nummer vermelden. Als u geen tafelnummer heeft kunt u tafelnummer 777 laten staan
Vervolgens bevestigt u uw reservering door deze te versturen.
Verwant materiaal
Beschikbaarheid van kopieën
Beschrijving van de series en archiefbestanddelen
- Stukken van algemene aard, I.
  - Register., 1931-1933; 1; 1 deel
    Notulen van de oprichtingsvergadering van de Vereniging tot Stichting van Volkshogescholen, 1931
    Notulen van de vergaderingen van het bestuur en het dagelijks bestuur, 1931-1933
    Notulen van de ledenvergaderingen, 1932-1933
    Jaarverslag, 1932
    Lijst van de overgenomen inventaris van het studentenwerkkamp te Allardsoog, 1932
  - Register van notulen van de vergaderingen van de leiding van de Volkshogescholen en het C.N.V., 1947; 2; 1 deel
  - Notulen met bijlagen van de vergaderingen van het dagelijks bestuur., 1962, 1967-1986, 1988; 3-6; 4 pakken
    - 1962, 1967-1969, 3
    - 1970-1972, 4
    - 1973-1975, 5
    - 1976-1986, 1988, 6
  - Besluitenlijsten van de vergaderingen van het dagelijks bestuur., 1968-1986; 7-8; 2 pakken
    - 1968-1976, 7
    - 1977-1986, 8
  - Notulen met bijlagen van de vergaderingen van het algemeen bestuur., 1968-1975; 9-10; 2 pakken
    - 1968-1971, 9
    - 1972-1975, 10
  - Notulen met bijlagen van de jaarvergaderingen en de leden vergaderingen., 1968-1976; 11; 1 pak
  - Notulen met bijlagen van de openbare algemene vergadering., 1975, 1977-1984, 1986; 12; 1 omslag
  - Uitnodigingen voor de algemene vergadering, met bijlagen., 1975-1976; 12A; 1 omslag
    De bijlagen betreffen onder meer agenda's, financiële jaarstukken en jaarverslagen.
  - Notulen met bijlagen van de algemene vergadering, 1975-1988; 13-15; 3 pakken
    - 1975-1978, 13
    - 1980-1982, 14
    - 1983-1985. 1988, 15
  - Notulen met bijlagen van het direkteurenoverleg., 1966, 1968-1980, 1988; 16-19; 4 pakken
    - 1966. 1968-1972, 16
    - 1973-1974, 17
    - 1975, 18
    - 1976-1980. 1988, 19
  - Notulen van het overleg van de algemene koördinatoren., 1980-1986; 20-21; 2 pakken
    - 1980-1983, 20
    - 1984-1986, 21
  - Notulen van de stafbesprekingen., 1970-1984.; 22; 1 omslag
  - Notulen met bijlagen van de vergaderingen van administrateuren., 1971-1985.; 23; 1 pak
  - Notulen van de vergaderingen van de hoofd en kursusleiding., 1953-1960.; 24; 1 pak
  - Notulen van de vergaderingen van de hoofd en kursusleiding., 1961-1963, 1965-1970, 1974.; 25; 1 omslag
  - Notulen van de redaktievergaderingen., 1968-1982.; 26; 1 pak
  - Notulen met bijlagen van de vergaderingen van de ondernemingsraad., 1972-1977, 1979, 1981; 27; 1 pak
  - Notulen van de vergaderingen van de Werkgeversorganisatie Vormings- en ontwikkelingswerk., 1973-1982, 1985-1986; 28-29; 2 pakken
    - 1973-1979, 28
    - 1980-1982, 1985-1986, 29
  - Mededelingen van de Werkgeversorganisatie Vormings en ontwikkelingswerk., 1976-1982; 30; 1 pak
  - Notulen van de algemene ledenvergadering van de algemene bond ter bevordering van het beroepsonderwijs., 1977-1978; 31; 1 omslag
  - Notulen van de vergaderingen van het Algemeen Nederlands Congres., 1979-1980; 32; 1 omslag
  - Jaarverslag, 1932; 1; 1 deel
  - Jaarverslag van het algemeen secretariaat., 1971; 33; 1 omslag
  - Jaarverslagen, 1946-1947, 1949, 1968, 1977-1985.; 34; 1 omslag
  - Jaarverslag, 1989-1990; 35; 1 deel
  - Bericht aan de ledenbegunstigers betreffende een inleiding over de internationale dimensie van het vormingsontwikkelingswerk., 1990.; 35; 1 deel
    Tevens bevattende een presentatie over Méridon
    Tevens bevattende het jaarverslag, 1989-1990
  - Statuten en statutenwijzigingen., 1938, 1954, 1968, 1972-1974, 1979, 1981, 1984-1985, en z.j; 36; 1 omslag
  - Notulen met bijlagen van de vergaderingen van de Vereniging van Volkshogescholen op katholieke grondslag., 1967-1968; 37; 1 omslag
  - Stukken betreffende de werkzame organen binnen de vereniging., 1970, 1973, en z.j.; 38; 1 omslag
- Stukken betreffende bijzondere onderwerpen, II.
  - Oprichting, reglementering, jubilea, legaten, a.
    - Notulen van de oprichtingsvergadering, 1931; 1; 1 deel
    - Statuten van de Vereniging van Volkshogescholen en Vormingscentra., 1986-1987 en z.j.; 39; 1 omslag
    - Huishoudelijk reglement, 1938, 1954; 36; 1 katern
    - Stukken betreffende het 25 jarig jubileum en het 50 jarig jubileum., 1962, 1980-1981.; 40; 1 omslag
      Zie tevens invnr. 195
    - Stukken betreffende legaten en schenkingen., 1969, 1973; 41; 1 omslag
      Betreft:
      - Verburgh, Mej. M.H., 1969
      - Haspels, Hr. L.L.B., 1973
  - Beleid en planning, b.
    - Stukken betreffende de beleidsplanning van het volkshogeschoolwerk, 42; 1 pak
      Tevens bevattende stukken van de plankommissie, 1970-1982
    - Stukken betreffende de door de volkshogescholen gevoerde rechtszaken., 1981-1984; 43; 1 pak
    - Stukken betreffende de Stichting fonds leden en begunstigers, 1969-1970, 1974, 1980, 1984, 44; 1 omslag
  - Bezittingen, c.
    - Lijst van de overgenomen inventaris van het studentenwerkkamp te Allardsoog, 1932, 1; 1 deel
    - Stukken betreffende de verzekeringen., 1971, 1976; 45; 1 omslag
    - Stukken betreffende de dienstwoningen., 1972-1973, 1978; 46; 1 omslag
  - Herstructurering, d.
    - Notulen van het koepelsoverleg van de landelijke organisaties voor vormingswerk in internaatsverband., 1973-1975; 47; 1 omslag
    - Notulen met bijlagen van het overleg representieveorganisaties betreffende de herstructurering van de landelijkeorganisaties voor internaatsvormingswerk., 1980-1985; 48-49
      - 1980-1984, 48; 2 pakken
      - 1985, 49
    - Ingekomen en minuten van uitgegane stukken betreffende de nieuwe landelijke organisatie voor het vormingswerk in internaatsverband., 1969, 1973, 1983-1985.; 50; 1 pak
    - Rijksprogramma's met bijlagen van het internaatsvormingswerk., 1982-1985; 51; 1 pak
    - Rijksplannen internaatsvormingswerk., 1984-1989; 52; 1 pak
    - Stukken betreffende de kommissie herstructurering landelijkeorganisaties., 1982-1984; 53; 1 omslag
  - Kommissie's, werkgroepen en projekten, e.
    - Stukken betreffende kommissies., 1963-1984; 54-65; 10 omslagen
      - Kommissie normering eenheden. 1973, 54; 3 pakken
      - Struktuurkommissie. 1971-1972, 55
      - Studiekommissie. 1969-1973, 56
      - Kommissie vormings en ontwikkelingswerk voor volwassenen. 1972-1975, 1977-1978, 57
      - Kommissie onderzoek kursuswerk. 1968-1970, 58
      - Kommissie Open School, 1974-1975. 1979, 59
      - Opleidingskommissie voor de kursusleiding. 1963-1965, 60
      - Kommissie van externe deskundigen. 1983-1984, 61
      - Kommissie van deskundigen voor het volksontwikkelingswerk in internaatsverband. 1968-1972, 1978, 62
      - Begeleidingskommissie voor de functie F2 (bijdragen tot de doeleinden van de samenlevingsopbouw vanuit levens en of wereldbeschouwelijke groepen 66.), 1973-1978., 63-64
        - 1974-1976, 63
        - 1977-1978, 64
      - Kommissie van de jonge militair. 1963, 65
    - Stukken betreffende werkgroepen., 1968-1986; 66-81; 16 omslagen
      - Werkgroep vrouw en vormingswerk. 1975, 1977, 1979, 66
      - Werkgroep Ruimtelijke ordening. 1971-1976, 67
      - Werkgroep onderwijs. 1968, 1974-1980, 68
      - Werkgroep etnische minderheden. 1980-1982, 1986, 69
      - Werkgroep gezondheidszorg. 1971-1977, 70
      - Studiegroep educatieve werker. 1975, 1979, 71
      - Werkgroep vormingswerk gehandicapten. 1974-1975, 72
      - Werkgroep voorbereiding van de pensionering, en het projekt Pensioen in Zicht. 1975-1976, 1980-1981, 73
      - Werkgroep kursus en projektontwikkeling (KPO). 1976-1978, 1979, 1981-1984, 74
      - Werkgroep kursuswerk en dienstkommissies/medezeggenschapschapskommissies. 1984-1985, 75
      - Werkgroep Surinamers. 1973-1977, 1979, 76
      - Werkgroep advisering beleidsontwikkeling (WAB). 1980, 77
      - Werkgroep beleidsgroep projekt beleidsontwikkeling internaatsvormingswerk (PBI). 1978-1980, 78
      - Werkgroep deskundigheidsbevordering, 1979-1985, 79-80
        - 1977-1979, 79
        - 1980-1982, 80
      - Werkgroep School en Milieu. 1971-1973, 81
    - Stukken betreffende projektgroepen., 1974-1981; 82-87; 6 omslagen
      - Projektgroep arbeid. 1974-1979, 82
      - Projektgroep beroepskeuze. 1974, 83
      - Projektgroep integratie kleuter en lager onderwijs. 1979, 84
      - Projektgroep Bladel. 1973, 85
      - Projektgroep financiële gevolgen decentralisatie. 1981, 86
      - Stuurgroep volwassenen educatie. 1979-1981, 87
  - Betrekkingen met andere instellingen, f.
    - Stukken betreffende de Groene Volkshogeschool., 1982-1984; 88; 1 omslag
    - Statuten van het Nederlands Genootschap., 1975.; 89; 1 omslag
    - Symposium over Waterland als nationaal landschapspark,georganiseerd door de Rotary club., 1978; 90; 1 omslag
  - Personeel, g.
    - Stukken betreffende de pensioenverzekering., 1961, 1972-1975,1982, en z.j; 91; 1 omslag
    - Stukken betreffende de salarissen van personeelsleden en deberekening daarvan., 1967-1975, 1977, 1979; 92; 1 omslag
    - Personeelskaarten van de volkshogescholen., 1966, 1969, 1970-1975; 93; 1 omslag
    - Stukken betreffende de rechtspositieregeling voor de volkshogeschoolmedewerkers., 1958, 1961, 1963, 1965, 1967-1979,1985 en z.j.; 94; 1 omslag
    - Stukken betreffende part time medewerkers en stagiaires., 1968, 1970-1974, 1979-1981; 95; 1 omslag
    - Stukken betreffende de taak en bevoegdheden van hetsecretariaat., 1980, 1982, en z.j.; 96; 1 omslag
    - Stukken van de raad voor de nascholing vanonderwijsfunctionarissen bij het wettelijk geregeldberoepsonderwijs en het leerlingwezen (RANABO)., 1977-1979; 97; 1 omslag
  - Kursussen, h.
    - Stukken betreffende de kursusprijzen., 1966-1970, 1972-1975, 1982-1983; 98; 1 omslag
    - Statistische gegevens betreffende de gegeven kursussen., 1967, 1970-1976, 1979-1980; 99; 1 omslag
    - Folders betreffende de algemene volkshogeschoolkursussen., 1973-1984, z.j.; 100; 1 omslag
    - Stukken betreffende de gehouden studiedagen voor stafleden., 1969-1971, 1973, 1976-1977, 1981; 101-103; 3 omslagen
      - 1969-1970, 101
      - 1971, 102
      - 1973, 1976-1977, 1981, 103
    - Kursusverslagen, 1954-1981; 104-117; 14 omslagen
      - Europahuis, kasteel Borgharen. 1963, 1965, 1981 Europahuis te Bemelen, 1981, 104
      - Het huis Bergen te Vught en Oisterwijk. 1967-1968, 105
      - Overcinge. 1954-1955, 1961, 1964, 1979, 106
      - Het oude Hof, Bergen N H. 1954, 1961-1968, 107
      - De Zandhoeve, Bergen N H. 1954, 1956-1957, 1961, 1964, 1966, en z.j., 108
      - Haaren, Noord Brabant. 1965-1967, 109
      - Diependaal. 1954-1956, 1964, 1967-1969, 1974, 1979, 1981, 110
      - Kasteel Schaloen, Valkenburg. 1961, 1966-1967, 1971, 111
      - Geerlingshof, Valkenburg. 1955, 1964-1967, 1973, 112
      - Drakenburg, Baarn. 1955, 1963-1966, 1969, 1980, 1982 en z.j., 113
      - Olaertsduyn, Rockanje. 1954, 1964-1968, en z.j., 114
      - Eerbeek. 1954-1956, 1961-1969, 1971, 115
      - Allardsoog, Bakkeveen. 1954-1955, 1961-1966, 1968, 1972, 116
      - Oisterwijk. 1967-1968, 117
    - Kursusprogramma's., 1961-1981; 118-119
      - Olaertsduyn, 1961, 1966, 1975-1977, 1979, 't Oldörp, 1965-1966, 1976, 1978-1979; Overcinge, 1965-1966, 1976, 1978-1979; Eerbeek, 1965-1966, 1975-1976, 1978-1979; Diependaal, 1961-1962, 1965-1966, 1968, 1975-1978; 118; 1 pak
      - Het Witte Huis te Borne, 1975-1976, 1979, 't Oude Hof Bergen N H, 1954-1957, 1961-1965, 1968, 1971, 1974-1980 en z.j. Europahuis, 1975-1979; Allardsoog, 1964-1966, 1975-1976, 1978-1980 Van Eeghenhuis, 1979; 119; 1 omslag
    - Stukken betreffende georganiseerde kursussen voor diverse instellingen., 1964-1980; 120-130; 11 omslagen
      - Personeel van de gemeentelijke sociale dienst. 1974, 120
      - Personeel van de P.T.T. 1968, 1973-1975, 1979, 121
      - Werklozen. 1975-1976, 122
      - Leerlingen van de Pedagogiese Akademie. 1975-1976, 123
      - Politiefunctionarissen. 1969-1970, 124
      - Leerlingen van de Hogere Technische School. 1977-1978, 1980, 125
      - Leerlingen van Huishoudscholen. 1968-1970, 126
      - Leerlingen van de Middelbare Technische school. 1968, 127
      - Leerlingen van de Koninlijke Marine. 1967, 128
      - Ondernemingsraad. 1969, 1971-1976, 1978, z.j., 129
      - Gemeenteraadsleden. 1964, 1971-1972, 1975, 130
    - Rapport betreffende het vraagstuk van de landarbeid als resultaat van de volkshogeschoolkursussen, [1945]; 131; 2 delen
  - Stukken betreffende de subsidiëring van de vereniging en de volkshogescholen, i.
    - Stukken betreffende de rijkssubsidieregeling voor de volkshogescholen (voor vormings en ontwikkelingswerk voorvolwassenen)., 1963-1985; 132-133; 2 pakken
      - 1963-1965, 1970-1979, 132
      - 1980-1985, 133
    - Stukken betreffende de beoordeling van kursussen door hetministerie van O.K.W. in verband met de subsidiëring ervan., 1963-1983; 134-135
      - Bergen. 1963-1983, 134; 1 pak
      - Overcinge, 1971, 1978, Geerlingshof, 1971; Allardsoog, 1971-1973; 135; 1 omslag
    - Stukken van de kommissie van advies inzake het functionerenvan de gesubsidieerde instellingen., 1974.; 136; 1 omslag
    - Stuk van de advieskommissie betreffende herziening uitvoeringsubsidieregelingen., 1974; 137; 1 stuk
    - Financiële stukken betreffende het aanvragen en het toekennenvan subsidie., 1961-1978; 138-144; 2 pakken
      - 't öldörp, 1972-1978, Drakenburgh, 1974-1978; Mèridon, 1974-1978; 138; 5 omslagen
      - Diependaal,1961-1978, Valkenburg, 1974-1978; Eerbeek, 1974-1978; 139
      - Europahuis, 1974-1978, Het Witte Huis, 1972-1978; Noord Brabant, 1974-1978; 140
      - Olaertsduyn. 1974-1978, 141
      - Bergen. 1974-1978, 142
      - Overcinge. 1972-1978, 143
      - Allardsoog. 1972-1978, 144
  - Financiën, j.
    - Accountantsrapporten van het bestuur van de Vereniging tot stichting van Volkshogescholen (Bakkeveen)., 1965-1973; 145; 1 pak
    - Accountantsrapporten van het bestuur van de vereniging voor volkshogeschoolwerk (Amersfoort)., 1969, 1972-1973, 1975-1978, 1980-1981, 1983-1984; 146; 1 pak
    - Accountantsrapporten van de vereniging tot stichting van volkshogescholen., 1964-1985; 147-148; 2 pakken
      - 1964-1980, 147
      - 1981-1985, 148
    - Accountantsrapport van het Fonds tot steun aan hetvolkshogeschoolwerk., 1976.; 149; 1 omslag
    - Accountantsrapport van het bestuur van de vereniging tot stichting van volkshogescholen (Amersfoort)., 1974; 150; 1 omslag
    - Accountantsrapporten van het centraal apparaat., 1965-1967; 151; 1 omslag
    - Accountantsrapporten van de centrale administratievolkshogeschoolkursussen., 1967-1976; 152; 1 omslag
    - Jaarstukken., 1967, 1971-1972, 1974-1976, 1979, 1981-1983; 153; 1 omslag
  - Stukken betreffende toetsing van het algemeen beleid en de kontrôle van het financieel beheer van de volkshogescholen, k.
    - Volkshogeschool Allardsoog
      - Jaarverslagen., 1972, 1975-1976, 1979, 1981, 1983; 154; 1 omslag
      - Accountantsrapporten., 1967-1978, 1980-1981, 1983; 155-156; 2 pakken
        - 1967-1976, 155
        - 1977-1978, 1980-1981, 1983, 156
    - Volkshogeschool Bergen
      - Jaarverslagen., 1954, 1961-1964, 1971, 1975-1978, 1982-1983; 157; 1 omslag
      - Accountantsrapporten., 1967-1976; 158-159; 2 pakken
        - 1967-1972, 158
        - 1973-1976, 159
    - Volkshogeschool Bergen en het jeugdcentrum voor school en bedrijf in Schoorl
      - Accountantsrapporten., 1967, 1969-1976; 160; 1 omslag
    - Jeugdcentrum school en bedrijf in Schoorl
      - Accountantsrapporten., 1967-1976; 161
    - Volkshogeschool Diependaal
      - Jaarverslagen., 1954, 1961-1964, 1975, 1983-1985; 162; 1 omslag
      - Accountantsrapporten., 1967-1976, 1983; 163; 1 pak
    - Volkshogeschool Drakenburg
      - Jaarverslagen., 1967, 1971-1976; 164; 1 omslag
      - Accountantsrapporten., 1968-1976; 165; 1 pak
    - Volkshogeschool 't Huis te Eerbeek
      - Jaarverslagen., 1967-1971, 1981; 166; 1 omslag
      - Accountantsrapporten., 1967-1976; 167; 1 pak
    - Europahuis in Nederland
      - Jaarverslagen., 1968-1969, 1971, 1973-1977, 1981; 168; 1 omslag
    - Europahuis in Maastricht
      - Accountantsrapporten., 1968-1975; 169; 1 pak
    - Europahuis te Cadier en Keer
      - Accountantsrapporten., 1976, 1981; 170; 1 omslag
    - Volkshogeschool Haaren
      - Accountantsrapport., 1966; 171; 1 omslag
    - Volkshogeschool Noord Brabant
      - Jaarverslagen., 1967-1968; 172; 1 omslag
      - Accountantsrapporten Oisterwijk., 1967-1976; 173; 1 pak
    - Volkshogeschool Olaertsduyn
      - Jaarverslagen., 1966, 1970, 1974; 174; 1 omslag
      - Accountantsrapporten van de stichting eerste volkshogeschool voor Zuid Holland olaertsduyn en de Wyert., 1967-1976; 175
      - Accountantsrapporten van de stichting volkshogeschool Olaertsduyn., 1969, 1971-1973; 176; 1 pak
      - Accountantsrapporten van de stichting Zuid Hollandsjongerencentrum voor school en bedrijf Rockanje., 1969, 1971-1973; 177
    - Volkshogeschool 't Oldörp
      - Jaarverslagen., 1967-1968, 1971-1972, 1974-1976; 178; 1 omslag
      - Accountantsrapporten., 1967-1976; 179; 1 pak
    - Volkshogeschool Overcinge
      - Jaarverslagen., 1971-1975, 1981-1982; 180; 1 omslag
      - Accountantsrapporten., 1967-1976; 181; 1 pak
    - Stichting gemeenschapsoord en volkshogeschool Roermond
      - Accountantsrapporten., 1968-1972; 182; 1 omslag
    - Stichting gemeenschapsoord en volkshogeschool Valkenburg
      - Jaarverslagen., 1971-1976; 183; 1 omslag
      - Accountantsrapporten., 1973-1976; 184; 1 omslag
    - Volkshogeschool het Witte Huis te Borne
      - Jaarverslagen., 1969-1975, 1981; 185; 1 omslag
      - Accountantsrapporten., 1968-1976; 186; 1 pak
- Documentatie, III.
  - De volkshogeschoolkrant., 1970-1983; 187; 1 pak
  - De Volkshogeschool; Uitgave van de Vereniging voorvolkshogeschoolwerk., 1968-1971, 1977; 188; 1 pak
  - Een halve eeuw volkshogeschoolwerk., 1931-1981; 189; 1 deel
  - Tijdschrift van de volkshogeschool, gebonden., 1946-1968; 190-191
    - 1946-1956, 190; 2 delen
    - 1956-1968, 191
  - Uitgaves van tijdschriften en documentatie betreffende degeschiedenis van de volkshogeschool., 1967-1983; 192; 1 omslag
  - Fotoalbum betreffende mensen en gebouwen van devolkshogeschool Bergen, uitgegeven bij het afscheid van Annaen Oscar Guermonprez., 1945-1977; 193; 1 deel
  - Fotoalbum ter gelegenheid van het afscheid van Cees Stapel en Ab Stegink., 21-9-1983; 194; 1 deel
  - Foto album ter gelegenheid van het 50 jarig-volkshogeschoolwerk., z.j.; 195; 1 deel
  - Foto's en ansichtkaarten van de volkshogeschool Bergen, en de volkshogeschool Diependaal., z.j.; 196; 1 omslag
  - Folders en propagandamateriaal betreffende de volkshogeschool., 1954-1966, en z.j.; 197; 1 omslag
  - Informatiemap over de Volkshogeschool-NAKS Koffidjompo te Suriname en Lelystad, uitgegeven door de Vereniging voor Volkshogeschoolwerk., 1974; 197A; 1 katern
  - Krantenartikelen., 1932-1973; 198; 1 omslag
    betreffende het algemene volkshogeschoolwerk, 1945-1972, 1988 en z.j.
    volkshogeschool Allardsoog, 1932-1969
    volkshogeschool Bergen, 1970-1973
    katholieke volkshogescholen, 1941-1948
    volkshogeschool Overcinge, 1950-1963, z.j.
    woodbrookers, 1969
  - Interview met de heer van der Wielen over de volkshogescholentoen en nu., z.j.; 199; 1 stuk
  - Stuk betreffende een overzicht van de geschiedenis van de volkshogeschool en de betrekkingen met Vlaanderen, geschreven door Dr. H.G.W. van der Wielen., 1950; 200; 1 stuk
  - Levensbeschrijvingen van Mr. Oscar Guermonprez en Dr. Herman Frese., 1969, z.j.; 201; 2 stukken
  - Doctoraal-scriptie door E.J. Helmer betreffende een beschouwing over het volkshogeschoolwerk in het algemeen en over een algemene kursus., 1951.; 202; 1 omslag
  - Artikelen geschreven door Prof. Dr. H.D. De Vries Reilingh., 1951, 1953.; 203; 1 omslag
  - Ter nagedachtenis van Mr. Vital Haesaert en S. Bertheley door H.G.W. van der Wielen., 1954.; 204; 2 stukken
  - Uitgave van de Volkshogeschool; zijnplaats in de geschiedenis, zijn taak in de toekomst., 1983.; 205; 1 omslag
  - Artikelen in tijdschriften betreffende de volkshogeschool., 1936, 1938-1939, 1963, 1965, 1967, 1970, 1973, 1976-1977.; 206; 1 omslag
  - Beknopt historisch overzicht van de volkshogeschool Valkenburg en de Vereniging voor Volkshogeschoolwerk., 1931-1968, 1975.; 207; 2 stukken
  - Causerie uitgesproken door Dr. H.G.W. van der Wielen tijdens de konferentie van de broederschapsfederatie op de school van wijsbegeerte., 1933.; 208; 1 stuk